臺灣高雄地方法院刑事判決　　　　　　　　96年度易字第73號
聲　請　人　臺灣高雄地方法院檢察署檢察官
被　　　告　甲○○
上列被告因賭博等案件，經檢察官聲請簡易判決處刑（95年度偵
字第11299 、12035 號），本院改依通常程序審理，判決如下：
    主  文
本件公訴不受理。
    理  由
一、公訴意旨略以：被告甲○○明知未依電子遊戲場業管理條例
    規定辦理營利事業登記，不得經營電子遊戲場業，竟基於違
    反電子遊戲場業管理條例及意圖營利聚眾賭博之概括犯意，
    自民國95年2 月25日起，在其所經營公眾得出入位於高雄市
    苓雅區○○路27號之「幸運星娃娃世界」娛樂廣場內，分別
    擺設已插電之會產生聲光影像、圖案、動作之娛樂類電腦遊
    戲機台「決戰網」2 臺（含電腦硬碟2 塊）、「龍霸天下」
    1 臺（含電腦硬碟1 塊）、「賽狗」1 臺（含電腦硬碟1 塊
    ）、景品販賣機彈珠台1 臺（含IC板1 塊）、世界足球選物
    機台1 臺（含IC板1 塊）及娃娃夾物機7 臺（含IC板7 塊）
    ，供不特定人賭博財物，並以每月新臺幣（下同）2 萬2,00
    0 元僱用有共同犯意聯絡之另案被告陳宏展（業經本院判決
    在案）負責開分、洗分、兌換現金之工作。嗣於95年4 月17
    日下午5 時35分許，適有賭客即另案被告雷宏遠（業經本院
    判決在案）在「幸運星娃娃世界」內把玩「龍霸天下」電腦
    遊戲機臺，以贏得之積分3,000 分，至該店櫃檯向陳宏展洗
    分換取現金3,000 元時，為警當場查獲，因認被告甲○○涉
    有違反電子遊戲場業條例第15條、第22條未依電子遊戲場業
    管理條例規定辦理營利事業登記而經營電子遊戲場業，及刑
    法第268 條後段之意圖營利聚眾賭博罪嫌，且所犯上開二罪
    間具有方法目的之牽連關係，應依修正前刑法第55條後段從
    一重之違反電子遊戲場業管理條例第22條之罪論處等情。
二、按已經提起公訴或自訴之案件，在同一法院重行起訴者，應
    諭知不受理之判決，並得不經言詞辯論為之，刑事訴訟法第
    303 條第2 款、第307 條分別定有明文。此項訴訟法上一事
    不再理或禁止重複起訴原則，於裁判上一罪或實質上一罪之
    情形亦有適用。次按行為後法律有變更者，適用行為時之法
    律。但行為後之法律有利於行為人者，適用最有利於行為人
    之法律，刑法第2條 第1 項定有明文。又有關新舊法之比較
    ，應就罪刑有關之共犯、未遂犯、想像競合犯、牽連犯、連
    續犯、結合犯以及累犯加重、自首減輕暨其他法定加減原因
    與加減例等一切情形，綜其全部罪刑之結果而為比較（最高
    法院95年第8 次刑事庭會議決議參照）。本件被告甲○○行
    為後，刑法第56條連續犯之規定，業於94年2 月2 日修正刪
    除，並於95年7 月1 日施行，雖非犯罪構成要件之變更，但
    顯已影響行為人刑罰之法律效果，自屬法律有變更。經比較
    新舊法之結果，新法並非對被告有利，自應依刑法第2 條第
    1 項之規定，適用修正前刑法第56條連續犯之規定。
三、經查：
 (一) 本件被告甲○○前因未依電子遊戲場業管理條例規定辦理營
    利事業登記，即自95年2 月1 日起至95年3 月10日止，先後
    在高雄市○○區○○路169 號「公益彩券行」、小港區○○
    路149 號「小精靈娃娃樂園」、苓雅區○○路27號之「幸運
    星娃娃世界」娛樂廣場、新興區○○路1 號「界揚超商」、
    高雄縣林園鄉○○路○段「婷婷檳榔攤」後方貨櫃屋等公眾
    得出入之場所內，擺設電子遊戲機臺，而經營電子遊戲場業
    並與不特定賭客賭博財物之犯行，業經檢察官於95年3 月31
    日以95年度偵字第7590號聲請以簡易判決處刑，於95年4 月
    17日繫屬本院，並經本院於95年4 月20日以95年度簡字第23
    41號判處被告有期徒刑5 月在案，因檢察官不服判決提起上
    訴，現由本院以95年度簡上第724 號審理中（下稱前案）；
    又被告另因自95年2 月25日起至95年4 月17日止，在高雄市
    苓雅區○○路27號之「幸運星娃娃世界」娛樂廣場公眾得出
    入之場所內，擺設電子遊戲機臺，而經營電子遊戲場業並與
    不特定賭客賭博財物之犯行，復經檢察官於95年5 月24日聲
    請以簡易判決處刑，於95年6 月19日始經本院以95年度簡字
    第3801號案件繫屬，並於96年1 月6 日改分96年度易字第73
    號，依通常程序審理（下稱本案），有臺灣高等法院被告前
    案紀錄表及前開判決書、聲請簡易判決處刑書在卷可稽。
 (二) 觀諸前案之犯罪時間（自95年2 月1 日起至95年3 月10日止
    ），與本案之行為時點（自95年2 月25日起至95年4 月17日
    ），顯然時間緊接且有部分重疊，又係觸犯構成要件相同之
    罪名，自有修正前刑法第56條所定連續犯之裁判上一罪關係
    ，而屬同一案件。本件檢察官就同一案件另行聲請簡易判決
    處刑，並繫屬在前案之後，自屬已經提起公訴之案件，在同
    一法院重行起訴，揆諸前開說明，爰不經言詞辯論，逕為諭
    知不受理之判決。
據上論斷，應依刑事訴訟法第303 條第2 款、第307 條，判決如
主文。
中　　華　　民　　國　　96　　年　　1 　　月　　8 　　日
                  刑事第六庭    審判長法　官  曾逸誠
                                      法  官  王  琁
                                      法  官  林柏壽
以上正本證明與原本無異。
如不服本判決，應於判決送達後10日內，向本院提出上訴狀。
中　　華　　民　　國　　96　　年　　1 　　月　　8 　　日
                                      書記官  林國龍
